【裁判字號】    97,台抗,72
【裁判日期】    970214
【裁判案由】    國家賠償
【裁判全文】
最高法院民事裁定                九十七年度台抗字第七二號
抗  告  人  甲○○
訴訟代理人  陳俊傑律師
上列抗告人因與內政部警政署間請求國家賠償事件，對於中華民
國九十六年十一月十三日台灣高等法院裁定（九十六年度上國易
字第二三號），關於核定訴訟標的之價額部分，提起抗告，本院
裁定如下：
    主  文
抗告駁回。
抗告訴訟費用由抗告人負擔。
    理  由
按訴訟標的之價額，由法院核定。又以一訴主張數項標的者，其
價額合併計算之。再因定期給付或定期收益涉訟，以權利存續期
間之收入總數為準；期間未確定時，應推定其存續期間。民事訴
訟法第七十七條之一第一項、第七十七條之二第一項前段、第七
十七條之十前段分別定有明文。本件抗告人對於台灣台北地方法
院九十五年度國字第八號判決提起第二審上訴，主張其自民國九
十三年八月七日起至九十五年四月止受有薪資、年終獎金、考績
獎金之損失共計新台幣（下同）一百二十七萬八千五百零七元等
情，求為命相對人內政部警政署如數給付並加給法定遲延利息之
判決。嗣於原法院主張：伊另受有自九十五年五月起之薪資、年
終獎金、考績獎金及精神之損失等情，擴張其聲明，求為命相對
人（一）、再給付一百十一萬六千四百五十元並加給法定遲延利
息，（二）、自九十六年六月起按月給付薪資五萬四千四百三十
元，按年給付年終獎金八萬一千六百四十五元及考績獎金二萬七
千二百十五元並加給法定遲延利息。原法院以：抗告人上開聲明
（二）部分，係因定期給付涉訟，依民事訴訟法第七十七條之十
規定，以權利存續期間之收入總數為準。抗告人係警佐，依警察
人員警正以下具有危險及勞力等特殊性質職務降低退休年齡標準
表，其強制退休（命令退休）年齡為五十九歲。抗告人係四十三
年七月十五日出生，至一百零二年七月十四日滿五十九歲，應強
制退休。是關於按月給付薪資部分，其得請求之權利存續期間為
六年一月又十四日，金額共計三百九十九萬七千九百七十一元；
另給付年終獎金及考績獎金部分，其依序可領取四十八萬九千八
百七十元及十九萬零五百零五元，加上上開聲明（一）之一百十
一萬六千四百五十元，及原上訴聲明之一百二十七萬八千五百零
七元，共計七百零七萬三千三百零三元。因核定本件訴訟標的之
價額為七百零七萬三千三百零三元，揆諸首揭說明，於法並無不
合。抗告意旨，指摘原裁定不當，聲明廢棄，非有理由。
據上論結，本件抗告為無理由。依民事訴訟法第四百九十五條之
一第一項、第四百四十九條第一項、第九十五條、第七十八條，
裁定如主文。
中    華    民    國  九十七  年    二    月   十四   日
                      最高法院民事第七庭
                          審判長法官  劉  福  來
                                法官  陳  國  禎
                                法官  陳  重  瑜
                                法官  吳  謀  焰
                                法官  許  正  順
      本件正本證明與原本無異
                                      書  記  官
中    華    民    國  九十七  年    三    月    七    日
                                                    m


司法院資訊處製作；財團法人民間司法改革基金會備份。
